臺灣臺南地方法院臺南簡易庭裁定
110年度南秩字第90號
移送機關    臺南市政府警察局第四分局
被移送人    于佩省


上列被移送人因違反社會秩序維護法案件，經移送機關以民國11
0年11月8日南市警四偵字第1100586070號移送書移送審理，本院
裁定如下：
    主      文
于佩省無正當理由攜帶具有殺傷力之器械，處罰鍰新臺幣伍仟元
。
    事實及理由
一、移送意旨略以：被移送人於民國110年10月24日10時57分許
    ，在臺南市○○區○○路00號（安平天后宮）金爐旁樹下與綽號
    「阿明」之不詳男子發生爭吵，被移送人遂手持菜刀（下稱
    系爭菜刀）作勢嚇唬「阿明」，在場人陳浚森上前勸阻時遭
    被移送人所持之系爭菜刀劃傷，造成陳浚森左側頭皮撕裂傷
    3公分，警方獲報前往處理，被移送人無正當理由攜帶具有
    殺傷力之器械，被移送人已違反社會秩序維護法第63條第1
    項第1款規定，爰依法移請裁處等語。
二、無正當理由攜帶具有殺傷力之器械、化學製劑或其他危險物
    品者，處3日以下拘留或新臺幣3萬元以下罰鍰，社會秩序維
    護法第63條第1項第1款定有明文。本條款之構成要件，須行
    為人客觀上有攜帶具有殺傷力之器械、化學製劑或其他危險
    物品之行為，且該攜帶係無正當理由，因而有危害於行為人
    攜帶所處時空之安全情形，始足當之。依上揭要件，判定被
    移送人有無違反該行為，首須被移送人有攜帶行為，次審酌
    該攜帶行為是否係無正當理由，再衡量被移送人攜帶行為所
    處時空，因被移送人於該時空有攜帶該類器械，而使該時空
    產生安全上危害。亦即，就被移送人客觀上之攜帶行為，依
    其攜帶之目的，考量被移送人攜帶當時言詞舉動、時間、地
    點、身分等因素，據以認定其是否已構成上開條款之非行。
三、查被移送人於上開時、地攜帶系爭菜刀，在與綽號「阿明」
    之不詳男子發生爭吵時，被移送人遂手持系爭菜刀作勢嚇唬
    「阿明」，在場人陳浚森上前勸阻，即遭被移送人所持之系
    爭菜刀劃到，受有左側頭皮撕裂傷3公分之傷害等情，業據
    被移送人於警詢時坦承不諱，核與證人陳浚森於警詢時之證
    述相符，並有郭綜合醫院診斷證明書1份及現場照片4張附卷
    可證（含陳浚森受傷流血狀況照片）。又被移送人持系爭菜
    刀作勢嚇唬，致劃到陳浚森，造成其受有上開傷害，則足認
    該系爭菜刀應屬具殺傷力之器械無訛。被移送人雖辯稱其是
    要自衛保護自己，因為現場至少5至6人以上等語，惟依被移
    送人所述，其在與「阿明」發生爭吵後，就生氣回家拿菜刀
    ，再回去時，「阿明」又開始對其怒罵，所以其手持系爭菜
    刀嚇唬「阿明」等語，則如被移送人要自衛、保護自己，其
    大可離去現場避免繼續衝突即可，然被移送人竟又回家拿系
    爭菜刀返還現場，並作勢嚇唬他人，更因此導致劃傷上前勸
    阻之陳浚森，則其辯稱持系爭菜刀僅係為自衛、保護自己等
    語，尚非可採；又被移送人持系爭菜刀嚇唬他人之地點係在
    安平天后宮金爐旁樹下，乃不特定人得以出入經過之公共場
    所，足見被移送人所為，有因濫用或誤用該系爭菜刀而危及
    他人生命安全，並對社會安寧產生危害之虞，被移送人亦確
    實持系爭菜刀造成陳浚森左側頭皮受有3公分之撕裂傷，益
    徵被移送人攜帶上開具殺傷力之器械並無正當理由，上開違
    序事實，足堪認定。
四、核被移送人所為，係違反社會秩序維護法第63條第1項第1款
    無正當理由攜帶具有殺傷力之器械。爰審酌被移送人違反之
    原因、手段、違反義務之程度、刀械所具殺傷力之情形及其
    違害社會安全之程度等情狀，量處如主文所示之罰鍰。
五、至供被移送人為本件行為所持之系爭菜刀，被移送人已陳明
    不知道目前系爭菜刀在何處等語，則系爭菜刀既未扣案，亦
    無證據認仍存在，為免將來執行沒入之困難，爰不予宣告沒
    入，併此敘明。
六、依社會秩序維護法第45條第1項、第63條第1項第1款，裁定
    如主文。
中　　華　　民　　國   110    年    11    月    16    日
                  臺灣臺南地方法院臺南簡易庭
                              法  官  余玟慧
以上正本係照原本作成　　　　　　　　　　　　　　　
上開裁定正本核與原本相符。如不服本裁定，得於裁定書送達之
翌日起5 日內，以書狀敘述理由，向本庭提起抗告（須附繕本）
。
中　　華　　民　　國　　110 　年　　11　　月　　18　　日
                              書記官  于子寧